【裁判字號】    99,智附民,13
【裁判日期】    990924
【裁判案由】    違反著作權法
【裁判全文】
臺灣高雄地方法院刑事附帶民事訴訟判決
原      告  瑞影企業股份有限公司
法定代理人  丁○○
訴訟代理人  甲○○
被      告  丙○○
            乙○○○
上列當事人間因本院99年度智訴字第5號違反著作權法案件，經
原告提起刑事附帶民事訴訟，請求損害賠償，本院於民國99年9
月10日言詞辯論終結，判決如下：
    主      文
被告丙○○應給付原告新臺幣貳萬元及自民國九十九年七月二十
一日起至清償日止，按週年利率百分之五計算之利息。
被告乙○○○應給付原告新臺幣壹萬元及自民國九十九年八月一
日起至清償日止，按週年利率百分之五計算之利息。
原告其餘之訴駁回。
本判決第一項、第二項得假執行。
原告其餘假執行之聲請駁回。
    事實及理由
一、原告主張：被告丙○○明知「前途」、「迷魂香」、「感情
    線」、「阮的戀夢」、「番仔火」、「衝衝衝」等6 首歌曲
    ，係著作權人豪記影視唱片有限公司（下稱豪記公司）、娛
    樂線股份有限公司（下稱娛樂線公司）分別將所屬上開歌曲
    之音樂著作，授權予瑞影企業股份有限公司（下稱瑞影公司
    ）重製為營業用MIDI伴唱產品，並將該等音樂著作專屬授權
    予瑞影公司重製、出租及公開演出使用，非經瑞影公司之同
    意或授權，不得擅自重製、出租及公開演出，詎被告丙○○
    竟意圖出租而擅自以重製之方法侵害著作財產權之接續犯意
    及幫助擅自以公開演出之方法侵害著作財產權犯意，未經瑞
    影公司之同意或授權，自民國97年8 月22日起，將非法重製
    有「前途」、「迷魂香」、「感情線」等3 首歌曲之金嗓伴
    唱機1 台，以每月新臺幣（下同）5,000 元之代價，出租予
    被告乙○○○，並於不詳時、地，接續重製「阮的戀夢」、
    「番仔火」、「衝衝衝」等3 首歌曲至上開金嗓伴唱機內，
    乙○○○則基於擅自以公開演出之方法侵害他人著作財產權
    之集合犯意，自租得上開金嗓伴唱機之日起（即97年8 月22
    日），即擺設在高雄縣梓官鄉○○○路208 號之「水車卡拉
    OK 」 店內，供不知情之不特定消費者以投幣10元可點唱1
    首歌之方式，公開演唱「前途」、「迷魂香」、「感情線」
    、「番仔火」等4 首歌曲，以此侵害瑞影公司之著作財產權
    。嗣於97年12月5 日，為警在上址店內查獲，並扣得上開金
    嗓伴唱機1 台、點歌本1 本、遙控器1 台，被告丙○○、乙
    ○○○所涉前揭違反著作權法犯行，業經臺灣高雄地方法院
    檢察署檢察官提起公訴，爰依著作權法第88條第1 項、第3
    項規定，提起本件刑事附帶民事訴訟，請求被告負損害賠償
    責任，賠償原告所受損害。並聲明：（一）被告丙○○應給
    付原告40萬元，及自附帶民事訴訟起訴狀繕本送達翌日起至
    清償日止，按週年利率5 ％計算之利息。（二）被告乙○○
    ○應給付原告10萬元，及自附帶民事訴訟起訴狀繕本送達翌
    日起至清償日止，按週年利率5 ％計算之利息。（三）願供
    擔保，請准宣告假執行。
二、被告丙○○則以：伊不否認意圖出租而擅自以重製之方法及
    幫助擅自以公開演出之方法侵害著作財產權，但無力賠償等
    語，資為抗辯，並聲明：原告之訴駁回。另被告乙○○○則
    以：伊不否認擅自以公開演出之方法侵害原告之著作財產權
    ，但無力賠償等語，資為抗辯，並聲明：原告之訴駁回。
三、按附帶民事訴訟之判決，應以刑事訴訟判決所認定之事實為
    據，刑事訴訟法第500條前段定有明文。本件原告主張上揭
    事實，業據本院以99年度智訴字第5號刑事判決認定屬實，
    並以被告丙○○犯著作權法第91條第2項之侵害著作財產權
    罪，判處有期徒刑6月，如易科罰金，以1000元折算1日，被
    告乙○○○犯著作權法第92條之侵害著作財產權罪，判處拘
    役20日，如易科罰金，以1000元折算1 日在案，有該刑事判
    決附卷可稽，且均為被告2 人所不爭執，是原告主張之事實
    ，自堪信為真實。
四、次按「因故意或過失不法侵害他人之著作財產權或製版權者
    ，負損害賠償責任。數人共同不法侵害者，連帶負賠償責任
    。前項損害賠償，被害人得依下列規定擇一請求：一、依民
    法第216 條之規定請求。但被害人不能證明其損害時，得以
    其行使權利依通常情形可得預期之利益，減除被侵害後行使
    同一權利所得利益之差額，為其所受損害。二、請求侵害人
    因侵害行為所得之利益。但侵害人不能證明其成本或必要費
    用時，以其侵害行為所得之全部收入，為其所得利益。依前
    項規定，如被害人不易證明其實際損害額，得請求法院依侵
    害情節，在新臺幣1 萬元以上1 百萬元以下酌定賠償額。如
    損害行為屬故意且情節重大者，賠償額得增至新臺幣5 百萬
    元。」，著作權法第88條定有明文。經查，本件被告丙○○
    意圖出租而擅自以重製之方法及幫助以公開演出之方法侵害
    原告之著作財產權，被告乙○○○則擅自以公開演出之方法
    侵害原告之著作財產權，業如前述，則原告依著作權法第88
    條第1 項規定，請求被告2 人負損害賠償責任，即無不合。
    又關於賠償金額部分，原告因不易證明實際損害額，而依著
    作權法第88條第3 項規定，請求被告丙○○、乙○○○分別
    賠償40萬元、10萬元，經本院審酌被告丙○○係以每月
    5,000 元出租1 台電腦伴唱機及其週邊設備（包括點歌本1
    本、遙控器1 台），租賃期間自97年8 月22日起至同年12月
    5 日經警查獲為止，尚不足4 月，獲利至多約2 萬元，而被
    告乙○○○以每首歌曲10元之消費方式將該電腦伴唱機擺置
    在店供客人點唱，獲利非豐，且原告授權經銷商每台電腦伴
    唱機每年計價1 萬6,200 元，有其陳報狀在卷可稽，並考量
    社團法人中華音樂著作權仲介協會公開播送概括授權公開演
    出使用報酬費率，規定「卡拉OK、KTV ：一、以點唱次數算
    每點唱一次以0.5 元為上限。二、以營業面積計算：每坪每
    年以1,200 元為上限。三、以包廂數計算：每年每間包廂
    5,000 元（大廳以一包廂計）。四、如為電腦伴唱機則每台
    每年以5,000 元計算，但伴唱機如為投幣式，則以2,700 元
    。」，復參酌被告2 人侵害之情節尚非重大、侵害著作財產
    權之伴唱機僅1 台及兩造之資力等一切情事，認原告請求被
    告丙○○賠償之金額以2 萬元為適當，請求被告乙○○○賠
    償之金額以1 萬元為適當。
五、綜上所述，原告依著作權法第88條第1 項、第3 項規定，請
    求請求被告丙○○給付2萬元，及自起訴狀繕本送達翌日即
    99年7月21日起至清償日止，按週年利率5％計算之利息；請
    求被告乙○○○給付1萬元，及自起訴狀繕本送達翌日即99
    年8月1日起至清償日止，按週年利率5％計算之利息，為有
    理由，應予准許，逾此範圍之請求，即無理由，應予駁回。
    又訴訟費用並未在刑事訴訟法第491準用之列，毋庸命當事
    人負擔，附此敘明。
六、本案事證已臻明確，兩造其餘主張及陳述，經本院審酌後認
    與判決結果無影響，爰不再予逐一論列，附此敘明。
七、本判決第一項、第二項所命被告給付之金額均未逾50萬元，
    依民事訴訟法第389條第1項第5款規定，均應依職權宣告假
    執行。至原告其餘假執行之聲請，因訴之駁回而失所附麗，
    自不應准許，併予駁回。
據上論結，本件原告之訴一部有理由、一部無理由，依刑事訴訟
法第502條、第491條第10款、民事訴訟法第389條第1項第5款，
判決如主文。
中    華    民    國    99    年    9     月    24    日

                  刑事第七庭  法  官  洪培睿
以上正本證明與原本無異。
如不服本判決，非對於刑事訴訟之判決有上訴時，不得上訴。
中    華    民    國    99    年    9     月    24    日
                              書記官  秦富潔

司法院資訊處製作；財團法人民間司法改革基金會備份。
